【裁判字號】    98,抗,299
【裁判日期】    980219
【裁判案由】    命第三人負擔訴訟費用
【裁判全文】
臺灣高等法院民事裁定                   98年度抗字第299號
抗  告  人  乙○○
            丙○○○
相  對  人  臺北縣政府
法定代理人  甲○○
相  對  人  丁○○
上列抗告人因與相對人間命第三人負擔訴訟費用事件，對於中華
民國98年1月5日臺灣板橋地方法院97年度聲字第3308號所為裁定
提起抗告，本院裁定如下：
    主  文
抗告駁回。
抗告訴訟費用由抗告人負擔。
    理  由
一、
(一)、查抗告人本件聲請狀所載相對人為台北縣政府法定代理人甲
    ○○、丁○○（見原審卷第3頁），是本件相對人為台北縣
    政府及丁○○，合先敘明。
(二)、抗告意旨謂原法院裁定違法變更抗告人之聲請為命台北縣政
    府負擔訴訟費用，顯有類似誤寫、誤算之錯誤云云，應屬無
    稽。
二、抗告人聲請及抗告意旨略以：原法院94年度訴更字第3號民
    事事件被告台北縣政府法定代理人甲○○、訴訟代理人丁○
    ○明知臺北縣政府於原法院85年度簡上字第239號民事事件
    ，自認抗告人之被繼承人黃萬得於民國74年間於板橋市○○
    段637地號土地上建築之房屋為土地法215條第1項所規定於
    徵收土地時應一併徵收之建築物。乃相對人故意於原法院94
    年度訴更字第3號民事事件中為不實陳述，台北縣政府訴訟
    代理人則稱「不可能徵收原告（即抗告人）房屋。因被告（
    即台北縣政府）當初委託板橋市公所勘查時並無原告之房屋
    坐落土地上」，致使抗告人須提出原法院97年度重國字第18
    號民事訴訟。爰依民事訴訟法第89條之規定，請求命相對人
    負擔起訴費用等語。
三、按法院書記官、執達員、法定代理人或訴訟代理人因故意或
    重大過失，致生無益之訴訟費用者，法院得依聲請或依職權
    以裁定命該官員或代理人負擔，民事訴訟法第89條第1項固
    定有明文。而該條項之規定，含有懲儆之性質，旨在促法院
    書記官、執達員、法定代理人或訴訟代理人忠於職務之執行
    ，是所謂致生無益之訴訟費用，應係指該事件所生之無益之
    訴訟費用。
四、經查相對人台北縣政府為原法院94年度訴更字第3號事件之
    當事人，並非法定代理人或訴訟代理人，是自無民事訴訟法
    第89條第1項規定之適用。相對人丁○○雖為上開事件之複
    代理人（有該事件94年5月11日94年度訴更字第3號裁定可按
    ），惟抗告人並未指明丁○○於該事件，因故意或重大過失
    ，致生無益之訴訟費用，則亦無依民事訴訟法第89條第1項
    規定，命丁○○負擔該事件無益之訴訟費用之理。另依抗告
    人所述，原法院97年度重國字第18號事件係由相對人提起。
    而依民事訴訟法第249條第1項第6款規定，原告起訴時應依
    民事訴訟法規定繳納訴訟費用。則抗告人依民事訴訟法第89
    條第1項規定聲請命相對人負擔原法院97年度重國字第18 號
    事件起訴費用，自屬無據。原法院駁回抗告人之聲請，核無
    違誤。抗告意旨指摘原裁定不當，求予廢棄，為無理由，應
    予駁回。
五、據上論結，本件抗告為無理由，爰裁定如主文。
中    華    民    國    98    年    2    月    19    日
                    民事第八庭
                        審判長法  官  劉勝吉
                              法  官  連正義
                              法  官  滕允潔
正本係照原本作成。
本裁定除以適用法規顯有錯誤為理由，不得再抗告。如提起再抗
告，應於收受後10日內委任律師為訴訟代理人向本院提出再抗告
狀。並繳納再抗告費新台幣１千元。
中    華    民    國    98    年    2     月    19    日
                              書記官  黃麗玲


司法院資訊處製作；財團法人民間司法改革基金會備份。
